【裁判字號】    95,訴,40
【裁判日期】    950630
【裁判案由】    妨害風化
【裁判全文】
臺灣桃園地方法院刑事判決                95年度訴字第40號
公  訴  人  臺灣桃園地方法院檢察署檢察官
被      告  乙○○
選任辯護人  施小凡律師
上列被告因妨害風化案件，經檢察官提起公訴（94年度偵字第
14432號），本院判決如下：
    主  文
乙○○意圖使女子與他人為性交之行為，而容留以營利為常業，
處有期徒刑壹年貳月。
    事  實
一、乙○○前於民國85年間因妨害風化案件，經本院以86年度訴
    字第285 號，判處有期徒刑4 月，如易科罰金，以300 元折
    算1 日確定，並於86年12月19日易科罰金執行完畢（尚不構
    成累犯）。詎其猶不知惕勵，係設於桃園縣平鎮市○○路36
    巷10弄11號「龍岡旅社」之負責人，竟基於意圖使女子與他
    人為性交之行為而容留以營利為常業犯意，自94年4 月間某
    日起，先後將上開其所經營「龍岡旅社」之202 號、302 號
    、203 號、205 號、201 號及306 號房，分別以每月新台幣
    （下同）5000元之代價，出租予成年女子彭春芳、高美慧、
    陳月鳳、黃翠櫻、王玉花、林錦秀6 人（其等6 人均因違反
    社會秩序維護法而移送本院裁處）居住使用，而容留彭春芳
    等6 人在各該房間內與前來投宿或休息之不特定男客從事性
    交易，經營方式為彭春芳等6 人平日在上開「龍岡旅社」內
    ，見有單身男子前來休息或投宿時，則以暗示方式詢問男客
    是否要輕鬆一下，而以1 節20分鐘，每節1000元之代價，由
    男客自行挑選在大廳內之待客之彭春芳等6 人進行性交易，
    所得由彭春芳等6 人自行收取，乙○○則以向彭春芳等6 人
    收取上開房租營利，恃此維生以而為常業。嗣經臺灣桃園地
    方法院檢察署檢察官因接獲民眾檢舉而指揮桃園縣政府警察
    局派員進行查訪，乃於94年8 月2 日17時10分許，由甲○○
    ○○喬裝男客進入上開「龍岡旅社」，經在場之彭春芳等6
    人其中一人講解消費方式及性交易場所後，佯稱欲進行性交
    易，指名彭春芳，隨即與彭春芳進入上開「龍岡旅社」202
    號房間，俟於同日17時20分許許，適彭春芳褪去衣衫正欲從
    事性交易之際，甲○○○○即通報在外守候之警方人員進入
    會合而當場查獲，並扣得彭春芳所有未使用之保險套3 個及
    潤滑液1 瓶，另在上開龍岡旅社1 樓查獲乙○○及正在等候
    招攬客人之高美慧、陳月鳳、黃翠櫻、王玉花及林錦秀等5
    人，始查悉上情。
二、案經桃園縣政府警察局平鎮分局報告臺灣桃園地方法院檢察
    署檢察官偵查起訴。
    理  由
壹、證據能力方面：
一、按被告以外之人於審判外之言詞或書面陳述，除法律有規定
    者外，不得作為證據；被告以外之人於偵查中向檢察官所為
    之陳述，除顯有不可信之情況者外，得為證據；除顯有不可
    信之情況外，公務員職務上製作之紀錄文書、證明文書，及
    從事業務之人於業務上或通常業務過程所須製作之紀錄文書
    、證明文書，及除前二款之情形外，其他於可信之特別情況
    下所製作之文書，亦得為證據。被告以外之人於審判外之陳
    述，雖不符刑事訴訟法第159 條之1 至第159 條之4 之規定
    ，而經當事人於審判程序同意作為證據，法院審酌該言詞陳
    述或書面陳述作成時之情況，認為適當者，亦得為證據。當
    事人、代理人或辯護人於法院調查證據時，知有第一百五十
    九條第一項不得為證據之情形，而未於言詞辯論終結前聲明
    異議者，視為有前項之同意，刑事訴訟法第158 條之3 、第
    159 條第1 項、第159 條之1 第2 項、第159 條之4 、第15
    9條之5就此分別定有明文。
二、經查：
（一）關於證人彭春芳、高美慧、陳月鳳、黃翠櫻、王玉花、林
      錦芳於警詢中所為之供述，均係被告以外之人於審判外所
      為之陳述，且公訴人未特予證明（自由證明）該等警詢筆
      錄具有較可信之特別情況，是依上開規定，該等警詢筆錄
      之記載，就證明構成犯罪之事實，固無證據能力。惟審酌
      上開證人之前開供述證據並非非法取得，且被告及其辯護
      人就此部分經本院於審理期日就上開警詢筆錄提示並告以
      要旨，被告及其辯護人就此部分證據之證據能力均未聲明
      異議，是依刑事訴訟法第159 條之5 規定，前揭供述證據
      均具有證據能力。
（二）卷附房屋租貨契約書、查獲現場照片；扣案之未使用保險
      套3 個、潤滑劑1 瓶，經被告及其辯護人就此部分，迄於
      本院審理期日，並未提出爭執，是應認該證據具有證據能
      力。
貳、實體方面：
一、訊據被告乙○○固對於上揭時、地，其先後將上開其所經營
    「龍岡旅社」之202 號、302 號、203 號、205 號、201 號
    及306 號房，分別以每月5000元之代價，出租予成年女子彭
    春芳、高美慧、陳月鳳、黃翠櫻、王玉花、林錦秀6 人之事
    實供承在卷，惟矢口否認有何妨害風化犯行，辯稱：伊不知
    楚彭春芳等人在做什麼，更未容留彭春芳等人從事性交易云
    云。然查：
（一）上揭事實業據證人彭春芳、高美慧、陳月鳳、黃翠櫻、王
      玉花、林錦芳於警詢及檢察官訊問時，均就其等先後分別
      向被告承租上開「龍岡旅社」房間，每月房租5000元，並
      自行在該「龍岡旅社」找男客後，至該房間從事性交易等
      情證述甚詳在卷（見偵查卷第19、23、27、31、35、39、
      84頁），並經證人即喬裝警員王定義於檢察官訊問時、本
      院審理中就其如何循線喬裝男客查獲本案之過程結證屬實
      在卷（見偵查卷第76頁及本院95年3 月15日審判筆錄），
      復有房屋租貨契約書1 份、查獲現場照片4 幀附卷可稽（
      以上均影本，附於偵查卷第59、52頁），及證人彭春芳所
      有未使用保險套3 個、潤滑劑1 瓶扣案為證。
（二）至被告乙○○雖以前揭情詞置辯，惟已與上開事證不符，
      況證人王定義於本院審理中結證稱：‧‧其故意從龍岡旅
      社經過假裝略有酒意，第二次其經過龍岡旅社時，裡面有
      人對其招手並用台語跟其說來坐，其就順勢走進去，進去
      之後就坐在沙發上，看到對面的椅子上面坐了有7 、8 個
      女子，‧‧進去後其就先問他們價錢如何怎麼算，那些女
      子就一人一句，被告也在其中，坐在第一位，被告當時好
      像有在吃水果，其覺得被告這樣很不禮貌，所以特別有印
      象，其也有聽到被告在講話，但是講話內容其已經記不清
      楚，內容應該其問的有相關等語明確，而被告於本院審理
      中亦就證人王定義喬裝男客進入上開「龍岡旅社」與在場
      小姐談話時，其確在旁邊吃西瓜一節坦認不諱，益徵證人
      王定義上開所證實屬非虛，可以採取，從而，被告所辯顯
      與事實有間，應係事後卸責之詞，委無足取。
（三）按刑法上所謂常業犯，指反覆以同種類行為為目的之社會
      活動之職業性犯罪而言，至於犯罪所得之多寡，是否恃此
      犯罪為唯一之謀生職業，則非所問，縱令兼有其他職業，
      仍無礙於該常業犯罪之成立（最高法院85年度台上字第
      510 號判例參照）。被告乙○○容留彭春芳等人在上開「
      龍岡旅社」內與不特定男客從事色情行為牟利，反覆為同
      一行為，顯係意圖使女子與人性交而容留予以營利，被告
      雖同一時間另擔任上開「龍岡旅社」之負責人經營業務，
      惟其於工作期間並無礙其所為上開容留行為，則其既容留
      彭春芳等人從事性交易營利，即反覆以同種類行為為目的
      之社會活動之職業性犯罪，縱令兼有其他職業，揆諸前揭
      意旨，亦不影響常業犯之認定。
（四）又被告容留彭春芳等人在上開「龍岡旅社」內與不特定男
      客從事性交易行為，並每月向彭春芳等人收取5000元之代
      價，是被告主觀上顯有意圖營利之犯意一節，亦可認定。
（五）綜上，本件事證明確，被告上揭犯行足可認定，應依法論
      科。
二、核被告乙○○所為，係犯刑法第231 條第2 項之意圖使女子
    與他人為性交之行為而容留以營利為常業罪。爰審酌被告容
    留婦女從事有損人格尊嚴之業，危害善良風俗至鉅，所為非
    是，及其犯罪動機、目的、手段、生活狀況、智識程度、素
    行、犯後態度等一切情狀，量處如主文所示之刑。至扣案之
    未使用保險套3 個、潤滑劑1 瓶，非為被告所有之物一節，
    業據證人彭春芳陳明在卷，且該未使用保險套、潤滑劑性質
    上均非屬違禁物，是尚乏沒收之依據，爰不為沒收之諭知，
    附此敘明。
三、（一）公訴意旨雖另略以：被告乙○○基於意圖使女子與他
          人為性交而媒介以營利之概括犯意，自94年4 月間起
          ，在上開其所經營之「龍岡旅社」，媒介彭春芳、高
          美慧、陳月鳳、黃翠櫻、王玉花、林錦秀6 人與前來
          投宿或休息之不特定男客從事性交易，經營方式為被
          告擔任旅社櫃檯工作，見有單身男子休息或投宿，則
          以暗示方式詢問男客是否要輕鬆一下，而以1 節20分
          鐘，每節1000元之代價，由男客自行挑選在大廳內之
          待客之彭春芳等6 人進行性交易，所得由彭春芳等6
          人自行收取，被告則以向彭春芳等6 人收取房租營利
          ，恃之為常業。因認被告此部分所為另涉有刑法第23
          1 條第2 項之意圖使女子與他人為性交之行為而媒介
          以營利為常業犯行。
    （二）按犯罪事實應依證據認定之，無證據不得認定其犯罪
          事實，又不能證明被告犯罪者，應諭知無罪之判決，
          刑事訴訟法第154 條第2 項、第301 條第1 項定有明
          文。刑事訴訟法上所謂認定犯罪事實之證據，係指足
          以認定被告確有犯罪行為之積極證據而言，如未能發
          現相當證據或證據不足以證明，自不能以推測或擬制
          之方法，以為裁判基礎，最高法院29年上字第3105號
          及40年臺上字第86號分別著有判例；又認定不利於被
          告之事實，須依積極證據，苟積極證據不足為不利被
          告之認定時，即應為有利於被告之認定，更不必有何
          有利之證據，最高法院30年上字第816 號判例參照。
          且刑事訴訟上證明之資料，無論其為直接或間接證據
          ，均須達於通常一般之人均不致有所懷疑，而得確信
          其為真實之程度，始得據為有罪之認定，若其關於被
          告是否犯罪之證明未能達此程度，而有合理懷疑之存
          在，致使無從形成有罪之確信，根據「罪證有疑，利
          於被告」之證據法則即不得遽為不利被告之認定，亦
          有最高法院76年度台上字第4986號判例可稽。
    （三）訊據被告乙○○堅決否認有上開意圖使女子與他人為
          性交之行為而媒介以營利為常業犯行，辯稱：伊並未
          媒介彭春芳等人與男客從事性交易等語。
    （四）按公訴意旨認被告上開所為另涉有刑法第231 條第2
          項之意圖使女子與他人為性交之行為而媒介以營利為
          常業罪嫌，無非以證人王定義於檢察官訊問時之證詞
          為主要論據。
    （五）經查，證人王定義固於檢察官訊問時結證稱：「‧‧
          乙○○坐在最旁邊的位置，我就詢問她是要如何輕鬆
          ，要如何算錢，她說一節20分鐘，1000元，後來我聽
          到旁邊有人說也有1200元的，我就請她幫我介紹一下
          ，那一個比較好，她就說都很好」等語（見偵查卷第
          77頁），惟其後於本院審理中結證稱：「被告有一邊
          吃東西與我聊天，但是我不確定，我當時是請被告跟
          我介紹，還是另一個跟我講1200的人跟我介紹等語（
          見本院同上審判筆錄），是認證人王定義就被告於案
          發當時是否其上開所證媒介性交易之情事，尚無法予
          以明確指證，實不得以證人王定義上開於檢察官訊問
          時所證內容為認定被告有罪之唯一依據。
    （六）綜上事證，被告所辯並非無據，實無法僅憑上開公訴
          意旨論罪依據，即遽認被告有公訴人所指此部分之意
          圖使女子與他人為性交之行為而媒介以營利為常業犯
          行，既不能證明被告犯罪，揆諸上揭刑事訴訟法之規
          定，依法本應就被告被訴此部分犯行，為無罪之諭知
          ，惟公訴意旨認此部分犯行與前開有罪部分為實質上
          一罪關係，爰不另為無罪之諭知。
據上論斷，應依刑事訴訟法第299 條第1 項前段，刑法第231 條
第2 項，判決如主文。
本案經檢察官張啟聰到庭執行職務。
中    華    民    國    95    年    6     月    30    日
                      刑事第十二庭審判長法  官  游 紅 桃
                                        法  官  陳 雪 玉
                                        法  官  王 美 玲
以上正本證明與原本無異。
如不服本判決，應於判決送達後10日內向本院提出上訴狀 (應附
繕本)， 上訴於臺灣高等法院。
                                        書記官  吳 玉 蘭
中    華    民    國    95    年    6     月    30    日
附錄：本案論罪科刑法條全文
中華民國刑法第231條
意圖使男女與他人為性交或猥褻之行為，而引誘、容留或媒介以
營利者，處五年以下有期徒刑，得併科十萬元以下罰金。以詐術
犯之者，亦同。
以犯前項之罪為常業者，處一年以上七年以下有期徒刑，得併科
三十萬元以下罰金。
公務員包庇他人犯前二項之罪者，依各該項之規定加重其刑至二
分之一。


司法院資訊處製作；財團法人民間司法改革基金會備份。
